Néstor Yasmani Valle Rabelo

Diciembre de 2018

INGENIERO INFORMÁTICO

No. CU-15-13234



Domicilio:Yumbos N53-73 y Fernando Naula , Quito. Provincia Pichincha Email: nestorvalle880416@gmail.com Teléfono: 0991454087

Cédula: 1757100373

OBJETIVOS

Ingeniero Informático, con amplia experiencia en el desarrollo de sistemas, interesado en trabajar como Diseñador/Desarrollador /Administrador de Bases de Datos y/o como Desarrollador en

Framework Microsoft.NET. Considero que mi formación integral, competencias, cualificación, experiencia y motivación pueden tener un impacto positivo en la organización para la que labore.

FORMACIÓN ACADÉMICA

- Universidad José Martí, Sancti Spíritus, Cuba
 2014 Diplomado en Informática
- Universidad José Martí, Sancti Spíritus, Cuba 2007-2012 - Ingeniero Informático

IDIOMAS: Inglés - Medio Francés - Medio

EXPERIENCIA LABORAL

Desarrollador Digital Strategy, Quito, Ecuador: 2017/04 - ACTUAL

Desarrollo en Proyectos WEB: Geolocalización de Cajeros (CPN), Sistema Legales (Ideal Alambrec Bekaert), Laboratorio de Control de Calidad (Ideal Alambrec Bekaert), Sistema Recursos Humanos (Banco de Desarrollo del Ecuador), SaleOut (Digital Strategy)
Tecnologías: C#, MVC 5, Maps JavaScript API, JavaScript ,Jquery, Web Services REST, Bootstrap, Entity Framework, LinQ, FireBase, SQLServer

Desarrollo en Proyectos MOVIL: SaleOut(Digital Strategy), El Gas(DigitalStrategy), Tecnologías: C#, Xamarin Forms, Maps SDK for Android,Notification Hubs(Microsoft Azure), , FireBase, Entity Framework, LinQ,SQLServer

Desarrollador | MagmaSoft, Quito, Ecuador: 2016/02 - 2016/05

Desarrollo en Proyectos: SEPS (Superintendencia de Economía Popular y Solidaria)

MAE (Ministerio de Ambiente de Ecuador)

Tecnologías: Java, JSF, Prime faces, BPM y Base de Datos Oracle y PostgresSQL.

Responsable del Departamento Técnico ,Desarrolador, Copicom, Quito, Ecuador: 2015/11 -2016/02.

<u>Tareas:</u> Control de garantías así como tramitar con los proveedores, responsable de los mantenimientos realizados ,reparar equipos (PC, Portátiles, Móviles, Impresoras) en Hardware y Software .Desarrollo de Sistema para la Armada de PC (C#(MVC5 & SQLServer 2008 R2)

Jefe de Proyecto Grupo de Desarrollo Joven Club, Sancti Spíritus, Cuba: 2014/04 – 2015/07

<u>Tareas:</u> Planificar, organizar, orientar y controlar todo el trabajo relacionado con el desarrollo y mantenimiento de sistemas automatizados y los servicios técnicos llevados a cabo por los 22 informáticos que atienden las 7 oficinas del Grupo de Desarrollo.

Especialista en Informática Empresa de Tecnología de la Información y la Automática (ATI), Sancti Spíritus, Cuba: 2012/07-2014/04

<u>Tareas:</u> Análisis, Diseño y Desarrollo de sistemas para El Sistema Integral de Gestión de Redes (SIGERE) para uso de las Empresas Eléctricas de Cuba. Configuración e instalación de sistemas, software, estaciones, servidores y otros dispositivos. Administración de bases de datos, sistemas, servidores y sitios web. Controlar y supervisar el trabajo de otros técnicos.

SISTEMAS DESARROLLADOS

Tecnologías empleadas: Java (IDEA 9.4), PostgresSQL.

Sistema Cartográfico . / 2014 -2015

_Tareas: Análisis, Diseño y Desarrollo de la aplicación y la Base de Datos

Tecnologías empleadas: C# (Visual Studio), SQLSERVER 2008 R2.

Sistema de Recursos Humanos. / 2014 -2015

Tareas: Análisis, Diseño y Desarrollo de la aplicación y la Base de Datos

Tecnologías empleadas C# (Visual Studio), SQLSERVER 2008 R2.

• <u>Sistema Contable / 2</u>014

Tareas: Análisis, Diseño y Desarrollo de la aplicación y la Base de Datos

Tecnologías empleadas: C#.NET v4.5 (IDE VisualStudio 2013), SQLSERVER 2008 R2.

Módulo de Lectura (SIGERE). / 2012 - 2013

Tareas: Análisis, Diseño, Desarrollo.

Tecnologías empleadas: C# (Visual Studio), SQLSERVER 2008 R2.

Software SCRUM (SIGERE). /2012

Tareas: Tareas: Análisis, Diseño y Desarrollo de la aplicación y la Base de Datos

Tecnologías empleadas: Object Pascal (IDE embarcadero technologies 2010), SQLSERVER 2008 R2.

Página 2

CUALIFICACIONES

Gestión de Bases de Datos: Microsoft SQL Server 2005, 2008, 2012 y 2014-2016 - Postgre SQL - MySQL - Oracle

Modelado y diseño de datos / Resguardo y recuperación de datos / Inteligencia de negocios y almacenamiento de datos / Monitoreo y Tuning / Desarrollo de aplicaciones / Trigger / Store procedures / Vistas, funciones, tablas

Lenguajes y Frameworks de Programación: C#,MVC 5, Xamarin Form,ReportServer,, WCF, Web Api REST,Web Service, LinQ, Entity Framework,HTML - CSS - Ajax - Javascript - JQuery - Transact SQL,FireBase,Azure, Google Maps Platform.

Sistemas operativos: Microsoft Windows Server 2003, 2008 y 2012 - Microsoft Windows Workstations del 95 a Windows 10 - Ubuntu Linux

Entornos de desarrollo: Microsoft Visual Studio - NetBeans - Embarcadero technologies

Herramientas de oficina: Suite Microsoft Office - Adobe creative suite

Herramientas de Administración: Microsoft Windows Active Directory - VMware - Hyper - V,

Inteligencia Empresarial: Crystal Reports - Reporting Services, Ireport, Jasper Report

Tecnología de Redes: Microsoft Windows Networking System

Otras cualificaciones: Instalación de estaciones, servidores y aplicativos / Reparación y mantenimiento de estaciones y servidores, Windows y Linux

COMPETENCIAS

Razonamiento lógico, orientado a resultados, proactivo. Capacidad de planificación y organización. Capacidad de trabajo y solución de problemas bajo presión, capacidad para la toma de decisiones, adaptabilidad al cambio. Buenas relaciones interpersonales, capacidad de trabajo en equipo. Muy buena habilidad de comunicación verbal y escrita. Muy buena capacidad de investigación y aprendizaje autodidacta.

REFERENCIAS LABORALES

- Daniela Ortiz, Jefe Recursos Humanos / Magmasoft , Quito, Ecuador. / daniela.ortiz@magmasoft.com.ec
- Carlos Herrera, Jefe Técnico./ COPICOM, Quito, Ecuador / carlos.copicom@gmail.com
- Osvaldo Mártinez, Director Provincial de Joven Club Sancti Spíritus / Dirección Provincial de Joven Club ,Sancti Spíritus, Cuba. / (+53)(41)322105/ director@ssp.jovenclub.cu
- Luis Brito, Jefe Departamento de Desarrollo._/ Empresa de Tecnología de la Información y la Automática(ATI), Sancti Spíritus, Cuba. / (+53)(41)321420 / luis.brito1975@gmail.com